臺灣新竹地方法院刑事宣示判決筆錄　　　96年度竹簡字第37號
聲　請　人　臺灣新竹地方法院檢察署檢察官
被　　　告　甲○○原名倪佳民
上列被告因偽造文書案件，經檢察官聲請簡易判決處刑（95年度
偵緝字第435號）後，聲請改依協商程序而為判決，本院於中華
民國96年1月31日下午5時在本院刑事第八法庭宣示判決，出席職
員如下：
法官起立朗讀判決主文、犯罪事實要旨、處罰條文及告以上訴限
制、期間並提出上訴狀之法院，且諭知記載其內容：
一、主  文：
    甲○○連續行使偽造私文書，足以生損害於他人，處有期徒
    刑參月，如易科罰金，以銀元參佰元即新臺幣玖佰元折算壹
    日。緩刑貳年。
    如附表二所示簽帳單特約商店存根聯上偽造之「丙○○」署
    押共參枚、簽帳單客戶存查聯共參張，均沒收。
二、犯罪事實要旨：
    甲○○（原名倪佳民）因長期失業，缺錢花用，竟基於意圖
    為自己不法所有及行使偽造私文書之概括犯意，先後為下列
    行為：
(一)、先於民國94年12月22日上午某時，在新竹市○區○○路1段
    357巷108號其表兄丙○○之住處即其表姊乙○○之娘家房間
    內，徒手竊取乙○○所有新竹國際商業銀行（下稱新竹商銀
    ）北新竹分行帳號00000000000號存簿乙本、印章乙枚及如
    附表一編號六所示之信用卡乙張得手後，旋於當日下午某時
    ，前往新竹市○區○○路與四維路口新竹商銀新興分行內，
    在「新竹國際商業銀行取款憑條」填具金額為新臺幣23萬元
    ，並於存戶簽章欄盜蓋「乙○○」之印章印文2枚而偽造該
    紙私文書後，連同乙○○上開存簿行使交付予新竹商銀新興
    分行行員欲詐領款項，足生損害於乙○○及新竹商銀對於資
    料管理之正確性，惟因甲○○不知乙○○前揭帳戶之提款密
    碼而遭新竹商銀新興分行行員退件不予受理，始未得逞（甲○○涉嫌竊取乙○○所有之物部分，業據乙○○撤回告訴，
    另經檢察官為不起訴處分）；
(二)、其又於94年12月23日下午1時許，在上址房間抽屜內竊取其
    表兄丙○○、表嫂吳秀鈴所有如附表一編號一至編號五所示
    之信用卡共5張得手後，連續於附表二所示時間，先後3次持
    附表一編號五所示中國國際商業銀行（現改制為兆豐國際商
    業銀行，下稱中國商銀）卡號0000000000000000號信用卡乙
    張，在屈臣氏北大分公司、光明堂鐘錶及承益行（聲請簡易
    判決處刑書誤載為益承行）華歌爾專門店等店內消費，於每
    次消費時，分別在1式2聯之簽帳單持卡人簽名欄上偽造「丙○○」署押簽名2枚（採複寫方式，甲○○在客戶存查聯上
    偽造「丙○○」之署押簽名，同時複寫在特約商店存根聯）
    ，用以證明「丙○○」消費之金額，並同意依照信用卡使用
    規定，將依簽帳單上所示之全部金額，付款予發卡銀行，而
    偽造不實簽帳單之私文書後，持交各該不知情之特約商店店
    員留存，主張各該特約商店可依該紙簽帳單所載之金額，向
    中國商銀請求付款之意思而行使之，致各該特約商店店員陷
    於錯誤，誤以為甲○○為有權使用上開信用卡消費之人，而
    同意甲○○以該信用卡刷卡消費之方式購買商品，且將該等
    商品交付予其收受，足生損害於丙○○、中國商銀對信用卡
    持有人消費管理之正確性及各該特約商店（各次消費時間、
    特約商店、刷卡金額、詐得之財物及偽造署押數均詳如附表
    二所示）。嗣經丙○○發現遭竊後報警處理，甲○○亦委由
    案外人孟豫中將前開竊得之存簿、印章、信用卡及偽造之「
    新竹國際商業銀行取款憑條」等物交還丙○○，而循線查悉
    上情（甲○○涉嫌竊取丙○○所有之物部分，業據丙○○撤
    回告訴，另經檢察官為不起訴處分）。
三、處罰條文：
    刑法第216條、第210條、第339條第1項、第74條第1項第1款
    、修正前刑法第56條、第55條後段。
四、附表二所示簽帳單特約商店存根聯，業經被告提出予特約商
    店及銀行存查，非被告所有，固不得宣告沒收，但其上所偽
    造之「丙○○」署押簽名共3枚，仍應依刑法第219條之規定
    併予宣告沒收；又附表二所示簽帳單客戶存查聯雖未扣案，
    然並無證據足以證明業已滅失，且屬被告犯罪所用之物，仍
    應依修正前刑法第38條第1項第2款之規定宣告沒收，至於其
    上偽造之「丙○○」署押共3枚，因其上偽造之署押均已連
    同簽帳單一併沒收，即無庸再予以宣告沒收。
五、協商判決除有刑事訴訟法第455條之4第1項第1款於本訊問程
    序終結前，被告撤銷協商合意或檢察官撤回協商聲請者；第
    2款被告協商之意思非出於自由意志者；第4款被告所犯之罪
    非第455條之2第1項所定得以協商判決者；第6款被告有其他
    較重之裁判上一罪之犯罪事實者；第7款法院認應諭知免刑
    或免訴、不受理者情形之一，及違反同條第2項「法院應於
    協商合意範圍內為判決；法院為協商判決所科之刑，以宣告
    緩刑或二年以下有期徒刑、拘役或罰金為限」之規定者外，
    檢察官與被告均不得上訴。
六、如有前項得上訴之情形，得自收受宣示判決筆錄送達之日起
    10日內，向本院提出上訴書狀（請勿「逕送上級法院」），
    上訴於第二審法院。
中　　華　　民　　國　　96　　年　　 1　　月　　31　　日
                  臺灣新竹地方法院新竹簡易庭
                      法  官  林惠君
以上正本證明與原本無異。
中　　華　　民　　國　　96　　年　　 1　　月　　31　　日
                      書記官  蔣淑君
附錄本案論罪科刑法條
刑法第216條
行使第210條至第215條之文書者，依偽造、變造文書或登載不實
事項或使登載不實事項之規定處斷。
刑法第210條
偽造、變造私文書，足以生損害於公眾或他人者，處5年以下有
期徒刑。
刑法第339條
意圖為自己或第三人不法之所有，以詐術使人將本人或第三人之
物交付者，處5年以下有期徒刑、拘役或科或併科1000元以下罰
金。
以前項方法得財產上不法之利益或使第三人得之者，亦同。
前二項之未遂犯罰之。
附表一：
┌──┬─────────┬──────────┬─────┐
│編號│    信用卡卡號    │      發卡銀行      │  所有人  │
├──┼─────────┼──────────┼─────┤
│ 一 │0000000000000000  │  中國信託商業銀行  │  丙○○  │
├──┼─────────┼──────────┼─────┤
│ 二 │0000000000000000  │        同上        │  吳秀鈴  │
├──┼─────────┼──────────┼─────┤
│ 三 │0000000000000000  │        同上        │  丙○○  │
├──┼─────────┼──────────┼─────┤
│ 四 │0000000000000000  │中國國際商業銀行（現│   同上   │
│    │                  │改制為兆豐國際商業銀│          │
│    │                  │行）                │          │
├──┼─────────┼──────────┼─────┤
│ 五 │0000000000000000  │        同上        │   同上   │
├──┼─────────┼──────────┼─────┤
│ 六 │0000000000000000  │  中國信託商業銀行  │  乙○○  │
└──┴─────────┴──────────┴─────┘
附表二：
┌──┬──────┬────────┬─────┬──────┬─────┐
│編號│  消費時間  │ 消費之特約商店 │ 刷卡金額 │ 詐得之財物 │簽帳單上偽│
│    │            │                │（新臺幣）│            │造署押數  │
├──┼──────┼────────┼─────┼──────┼─────┤
│ 一 │94年12月24日│屈臣氏北大分公司│   381元  │   日用品   │於簽帳單（│
│    │某時        │                │          │            │1式2聯）上│
│    │            │                │          │            │偽造「郭裕│
│    │            │                │          │            │燻」之署押│
│    │            │                │          │            │簽名 2枚  │
├──┼──────┼────────┼─────┼──────┼─────┤
│ 二 │    同上    │   光明堂鐘錶   │ 3,800元  │    鐘錶    │   同上   │
│    │            │                │          │            │          │
├──┼──────┼────────┼─────┼──────┼─────┤
│ 三 │    同上    │承益行華歌爾專門│   700元  │    衣物    │   同上   │
│    │            │店              │          │            │          │
├──┴──────┴────────┴─────┴──────┴─────┤
│合計刷卡金額4,881元；偽造之「丙○○」署押共6枚                            │
└─────────────────────────────────────┘
